臺灣臺北地方法院民事判決
111年度北小字第3351號
原       告  臺灣銀行股份有限公司
法 定代理 人  許志文  
訴 訟代理 人  謝文祥  
被        告  楊建章  
兼訴訟代理人  譚佩文  
上列當事人間請求返還借款事件，本院於民國111年8月22日言詞
辯論終結，判決如下︰
    主      文
被告應連帶給付原告新臺幣捌萬陸仟捌佰零伍元，及自民國一一
０年十二月十一日起至清償日止，按週年利率百分之一點九計算
之利息，暨自民國一一一年一月十二日起至清償日止，其逾期在
六個月以內者，按上開利率百分之十，逾期超過六個月者，按上
開利率百分之二十計算之違約金。
訴訟費用新臺幣壹仟元由被告連帶負擔。
本判決得假執行。但被告以新臺幣捌萬陸仟捌佰零伍元為原告預
供擔保，得免為假執行。
    事實及理由
一、原告起訴主張:被告譚佩文於民國106年就學期間，邀同被告
    楊建章為連帶保證人，向原告申辦就學貸款，貸款額度為新
    臺幣（下同）80萬元，嗣被告譚佩文申請撥款3筆貸款，金
    額分別為4萬6,858元、2萬6,858元及5萬5,915元，合計共借
    款12萬9,631元，詎被告譚佩文違約未依約繳款，尚欠如主
    文第1項所示，爰依消費借貸及連帶保證法律關係提起本件
    訴訟等語。並聲明：如主文第1項所示。
二、被告則以：對原告請求金額不爭執等語。
三、經查，原告主張之上開事實，業據其提出放款借據、就學貸
    款申請撥款通知書暨約定事項及就學貸款放出查詢單等件為
    證，核屬相符，復為被告所不爭執，自堪信原告上開主張為
    真實。從而，原告依消費借貸及連帶保證之法律關係請求被
    告連帶給付如主文第1項所示之金額，為有理由，應予准許
    。
四、本判決係就民事訴訟法第436條之8適用小額訴訟程序所為被
    告敗訴之判決，依民事訴訟法第436條之20規定，應依職權
    宣告假執行。並依同法第436條之23準用第436條第2項，適
    用同法第392條第2項規定，依職權宣告被告如預供擔保，得
    免為假執行。
五、訴訟費用負擔之依據：民事訴訟法第78條。本件訴訟費用額
    ，依後附計算書確定如主文第2項所示金額。
中　　華　　民　　國　　111 　年　　8 　　月　　31　　日
                  臺北簡易庭  法  官  陳家淳
以上正本證明與原本無異。
如不服本判決，須以違背法令為理由，於判決送達後20日內向本
庭（臺北市重慶南路1段126巷1號）提出上訴狀。（須按他造當
事人之人數附繕本）。如委任律師提起上訴者，應一併繳納上訴
審裁判費。
中　　華　　民　　國　　111 　年　　8 　　月　　31　　日
                              書記官  蘇炫綺
計   算   書
項        目             金  額（新臺幣）         備  註
第一審裁判費             1,000元
合        計             1,000元
附錄：
一、民事訴訟法第436條之24第2項：
    對於小額程序之第一審裁判上訴或抗告，非以其違背法令為
    理由，不得為之。
二、民事訴訟法第436條之25：
    上訴狀內應記載上訴理由，表明下列各款事項：
    (一)原判決所違背之法令及其具體內容。
    (二)依訴訟資料可認為原判決有違背法令之具體事實。
三、民事訴訟法第436條之32第2項:
    第438條至第445條、第448條至第450條、第454條、第455條
    、第459條、第462條、第463條、第468條、第469條第1款至
    第5款、第471條至第473條及第475條第1項之規定，於小額
    事件之上訴程序準用之。